【裁判字號】    99,交聲,1740
【裁判日期】    990618
【裁判案由】    交管條例聲異
【裁判全文】
臺灣板橋地方法院交通事件裁定        99年度交聲字第1740號
原處分機關  交通部公路總局臺北區監理所蘆洲監理站
異  議  人  甲○○
即受處分人
上列受處分人因違反道路交通管理處罰條例案件，對於交通部公
路總局臺北區監理所蘆洲監理站於中華民國96年5 月4 日所為北
監蘆字第46-CN0000000號裁決處分（原舉發案號：臺北縣政府警
察局北縣警交字第CN0000000 號）聲明異議，本院裁定如下：
    主  文
異議駁回。
    理  由
一、本件異議意旨略以：異議人即受處分人甲○○所有車牌號碼
    BLS-702 號機車，因違規停車以致違反道路交通管理處罰條
    例，被加罰甚至移送法務部行政執行署板橋行政執行處，但
    伊自始自終未收到罰單（已搬家至臺北縣三重市○○○街特
    18 之1號5 樓），請撤銷強制執行，維持原罰款，並補寄繳
    款書，伊一定遵守規定繳清罰款云云。
二、按受處分人，不服第八條主管機關所為之處罰，得於接到裁
    決書之翌日起二十日內，向管轄地方法院聲明異議；又交通
    法庭認聲明異議不合法律上之程式或其異議權已經喪失者，
    應以裁定駁回之，道路交通管理處罰條例第87條第1 項、道
    路交通案件處理辦法第18條前段分別定有明文。故受處分人
    自應於上開規定之期間內向法院聲明異議，倘受處分人逾期
    異議，即於法不合，法院自應裁定駁回。再依司法院所發布
    之「法院訴訟當事人在途期間標準」第4 條第1 項第2 款規
    定，道路交通案件處理辦法第12條規定交通案件聲明異議之
    在途期間扣除，依下列規定辦理：一、居住於臺灣地區者：
    （二）當事人非居住於處罰機關所在之鄉、鎮、市（包括縣
    轄市、省轄市及院轄市），但居住於受理聲明異議案件法院
    之管轄區域者，依本標準第二條第一款中之「地方法院在途
    期間」欄所載日數，扣除在途期間。次按送達由行政機關自
    行或交由郵政機關送達；送達，於應受送達人之住居所、事
    務所或營業所為之；送達，不能依前二條規定為之者，得將
    文書寄存送達地之地方自治或警察機關，並作送達通知書兩
    份，一份黏貼於應受送達人住居所、事務所、營業所或其就
    業處所門首，另一份交由鄰居轉交或置於該送達處所信箱或
    其他適當位置，以為送達。前項情形，由郵政機關為送達者
    ，得將文書寄存於送達地之郵政機關，行政程序法第68條第
    1 項、第72條第1 項前段、第74條第1 項、第2 項分別亦有
    明定。再者，依行政訴訟法第73條規定寄存送達者，於合法
    寄存送達時即發生送達效力，並非以受送達者前往寄存處所
    領取送達文書始發生效力（參照最高行政法院95年度裁字第
    634 號裁定）。
三、經查：本件交通部公路總局臺北區監理所蘆洲監理站於民國
    （下同）96年5 月4 日所為之蘆裁字第46-CN0000000號裁決
    處分，業於96年5 月9 日送達至異議人斯時之戶籍地（臺北
    縣三重市○○路76巷14號2 樓），因送達人未會晤本人及受
    領文書之同居人、受雇人或應收送達處所接收郵件人員，自
    96年5 月9 日起寄存於三重中山路郵局，送達人並作送達通
    知書2 份，1 份黏貼於戶籍地門首，1 份置於信箱或其他適
    當位置，以為送達等情，有送達證書影本1 紙在卷足憑；至
    於異議人固辯稱搬家而未收到罰單云云，惟異議人原設籍於
    「臺北縣三重市○○路76巷14號2 樓」，嗣於98年8 月29日
    始變更為「臺北縣三重市○○○街特18之1 號5 樓」，此有
    全戶戶籍資料查詢結果1 紙在卷足稽，是前開送達時之異議
    人住所地係「臺北縣三重市○○路76巷14號2 樓」無訛，而
    異議人亦未陳報其餘送達處所，揆諸前開說明，本件寄存送
    達核屬有據，異議人所辯未實際收到通知單一節，並無生影
    響於送達之效力，而異議人於99年6 月4 日始向交通部公路
    總局臺北區監理所蘆洲監理站提出「聲明異議狀」此有該「
    聲明異議狀」（蓋有99年6 月4 日之收狀日期戳）附卷足稽
    ，而該日距其原裁決處分之送達日（96年5 月9 日），顯已
    逾法定之聲明異議期間。從而，本件聲明異議於法自有未合
    ，應予駁回。
據上論斷，應依道路交通案件處理辦法第18條前段，裁定如主文
。
中    華    民    國    99    年    6     月    18    日
                    交通法庭    法  官  陳鴻清
以上正本證明與原本無異
如不服本裁定應於送達後5 日內向本院提出抗告狀
                                書記官  黃頌棻
中    華    民    國    99    年    6     月    18    日

司法院資訊處製作；財團法人民間司法改革基金會備份。
